最高法院刑事判決            一○○年度台上字第七二七五號
上  訴  人  楊德貴
上列上訴人因違反毒品危害防制條例案件，不服台灣高等法院中
華民國一○○年十月十四日第二審判決（一○○年度上訴字第二
九八六號，起訴案號：台灣板橋地方法院檢察署一○○年度毒偵
字第五○二○號），提起上訴，本院判決如下：
    主  文
上訴駁回。
    理  由
按刑事訴訟法第三百七十七條規定，上訴於第三審法院，非以判
決違背法令為理由，不得為之。是提起第三審上訴，應以原判決
違背法令為理由，係屬法定要件。如果上訴理由書狀並未依據卷
內訴訟資料，具體指摘原判決不適用何種法則或如何適用不當，
或所指摘原判決違法情事，顯與法律規定得為第三審上訴理由之
違法情形，不相適合時，均應認其上訴為不合法律上之程式，予
以駁回。本件上訴人楊德貴上訴意旨略稱：上訴人於審理期間均
有自白，依毒品危害防制條例第十七條第二項規定，應可減輕其
刑二分之一，原判決有違誤云云。
惟查：不服地方法院之第一審判決而上訴者，應向管轄第二審之
高等法院為之。上訴書狀應敘述具體理由。第二審法院認為上訴
書狀未敘述理由者，應以判決駁回之。刑事訴訟法第三百六十一
條第一項、第二項、第三百六十七條前段分別定有明文。所謂應
敘述「具體理由」，係指須就不服之判決為具體之指摘而言，如
僅泛稱原判決認事用法不當、採證違法，判決不公或量刑失當等
，並未依據卷內既有訴訟資料或提出新事證，指摘或表明第一審
判決之認事、用法或量刑等，有足以影響判決本旨之違法或不當
情形，而構成應予撤銷之具體事由者，均非具體理由。本件原判
決以第一審判決論上訴人施用第一級毒品（依累犯規定加重其刑
，再依自首規定減輕其刑）罪，量處有期徒刑十月之判決後，上
訴人提出之第二審上訴理由書狀，僅以上訴人係自首，判處有期
徒刑十月太重，應判處有期徒刑八月才合理，請從輕量刑等語，
因認上訴人之上訴狀未敘述具體理由，其上訴不合法律上程式，
爰不經言詞辯論，逕行駁回，已敘明其所憑之依據及認定之理由
，上訴意旨，對於原審從程序上駁回其上訴，究竟如何違背法令
，並無一語為具體指摘，且施用第一級毒品自白者，並無毒品危
害防制條例第十七條第二項規定之適用。依其上訴理由狀所載，
顯與法律規定得為第三審上訴理由之違法情形，不相適合，其上
訴不合法律上之程式。應予駁回。
據上論結，應依刑事訴訟法第三百九十五條前段，判決如主文。
中    華    民    國  一○○  年   十二   月  二十九  日
                      最高法院刑事第十二庭
                          審判長法官  陳  世  雄  
                                法官  張  祺  祥  
                                法官  宋      祺  
                                法官  惠  光  霞  
                                法官  周  盈  文  
本件正本證明與原本無異
                                      書  記  官  
中    華    民    國  一○一  年    一    月    四    日
                                                      Q